Guide to the East German art collection, 1946-1992
Department of Special Collections
East German art collection,
1946-1992
M0772
21 linear ft. (ca. 1300 items)
Stanford University. Libraries. Dept. of Special Collections and University Archives.
Administrative Information
Access Restrictions
None.
Provenance
Purchased, 1995.
Historical note
The collection was put together by Jurgen Holstein, a Berlin bookseller. He included different internal views of East German art including the central establishment and allied artists, socialist aesthetics, collections devoted to approved artists, unusual topics (postcards, science fiction), material culture, and artists active during the 1980s.
Scope and Content
Books, catalogs, posters, and ephemera documenting the history of East German art. The largest segments of the collection are KUNSTLERKATALOGE (411 titles), catalogs of exhibits held in East Berlin (174 titles), and catalogs of exhibits held elsewhere in the GDR (285 titles). The remainder of the collection is divided into thematic areas: Kunstgewerbe, Buchwesen und Gebrauchsgrafik, Plakatliterature, Foto un Film, Kunsttheorie und Kunst politik, Architektur, Plastik und Bildhauer, and Allgemeines, each with between 27 and 98 titles.
Access Terms
The following terms have been used to index the description of this collection in the library's online public access catalog.
Art, Modern--East Germany--20th century.
Collection Contents
- 1. Deutsche Kunstausstellung der Deutschen Zentralverwaltung für Volksbildung in der Sowjetischen Besatzungszone. -- Berlin: Deutsche Zentralverwaltung für Volksbildung; 1946, Call no. 2001; primary work
- 1. Quadriennale des Kunsthandwerks sozialistischer Länder. -- Erfurt: Dokumentation; 1974, Call no. 8006; primary work
  design, ceramics
- 1. zentrale Grafikausstellung des Bildnerischen Volksschaffens der DDR. -- Chemnitz/Karl-Marx-Stadt: [s.n.]; 1981, Call no. 3021; primary work
- 10. Biennale der Ostseeländer: Malerei, Plastik, Grafik. Dänemark/Danmark, Bundesrepublik Deutschland, Finnland/Suomi, Island/Island, Norwegen/Norge, der VR Polen/Polska Rzeczpospolita Ludowa, Schweden/Sverige, Union der Sozialistischen Sowjetrepubliken, Deutsche Demokratische Republik -- Rostock: [s.n.]; 1983, Call no. 3254; primary work
- 10 Jahre BUNA- Interpleinair. -- Halle: [s.n.]; 1986, Call no. 3160; primary work
  art and coal mining
- 10 Jahre Fotografische Sammlung: Staatliche Kunstsammlungen Cottbus. -- Cottbus: Staatliche Kunstsammlungen CottbusFotoedition; 1989, Call no. 11043; primary work
  photography
- 10. Kunstausstellung des Bezirkes Cottbus: Gebrauchsgrafik, Kunsthandwerk, Formgestaltung, Malerei, Grafik, Plastik. -- Cottbus: [s.n.]; 1979, Call no. 3025; primary work
- 10. Kunstausstellung des Bezirkes Dresden. -- Dresden: Rat des Bezirkes DresdenVBK der DDR; 1979, Call no. 3074; primary work
- 10. Kunstausstellung des Bezirkes Leipzig. Malerei, Grafik, Plastik, Gebrauchsgrafik, Formgestaltung, Kunsthandwerk, Architektur, Städtebau, archtekturbezogene Kunst, Denkmalpflege. -- Leipzig: [s.n.]; 1979, Call no. 3188; primary work
- 100 ausgewählte Grafiken 1977. -- Berlin: Staatlicher Kunsthandel der DDR; 1977, Call no. 2085; primary work
  graphic art
- 100 ausgewählte Grafiken 1978. -- Berlin: Staatlicher Kunsthandel der DDR; 1978, Call no. 2089; primary work
- 100 ausgewählte Grafiken 1979. -- Berlin: Staatlicher Kunsthandel der DDR; 1979, Call no. 2099; primary work
- 100 ausgewählte Grafiken 1982. -- Berlin: Staatlicher Kunsthandel der DDR; 1982, Call no. 2114; primary work
- 100 ausgewählte Grafiken 1983. -- Berlin: [s.n.]; 1983, Call no. 2115; primary work
- 100 ausgewählte Grafiken 1984. -- Berlin: Staatlicher Kunsthandel der DDR; 1984, Call no. 2129; primary work
- 100 ausgewählte Grafiken 1987. -- Berlin: Staatlicher Kunsthandel der DDR; 1987, Call no. 2152; primary work
- 100 ausgewählte Grafiken 1988. -- Berlin: Staatlicher Kunsthandel der DDR; 1988, Call no. 2158; primary work
- 100 ausgewählte Grafiken 1990. -- Berlin: Art-Union GmbHVerband Bildender Künstler der DDR; 1988, Call no. 2159; primary work
- 11. Biennale der Ostseeländer Norwegens und Islands: Internationale Kunstausstellung mit Werken der Malerei, Plastik und Grafik aus Dänemark, der Bundesrepublik Deutschland, Finnland, Island, Norwegen, der VR Polen, Schweden, der Sowjetunion und der Deutschen Demokratischen Republik. -- Rostock: [s.n.]; 1985, Call no. 3255; primary work
  peace
- 11. Kunstausstellung des Bezirkes Dresden. -- Dresden: [s.n.]; 1985, Call no. 3083; primary work
- 11. Kunstausstellung des Bezirkes Leipzig. Malerei, Grafik, Plastik. -- Leipzig: [s.n.]; 1985, Call no. 3200; primary work
- 11. Kunstausstellung des Bezirkes Leipzig: Texte. 44 Werkinterpretationen von 22 Kunstwissenschaftlern des Bezirkes Leipzig. -- Leipzig: [s.n.]; 1985, Call no. 3201; primary work
  art history: work interpretations
  unbound pages
- 12. Arbeiterfestspiele der DDR. Ausstellung des bildnerischen Volksschaffens. Unsere Liebe, Unsere Kunst der DDR -- Rostock: Bundesvorstand des FDGB; Ministerium für Kultur; VBK der DDR; Zentralrat der FDJ; 1970, Call no. 3244; primary work
- 12. Biennale der Ostseeländer Norwegens und Islands: Kunst im Frieden für den Frieden. Internationale Kunstausstellung mit Werken der Malerei, Plastik und Grafik aus Dänemark, der Bundesrepublik Deutschland, Finnland, Island, Norwegen, der VR Polen, Schweden, der Sowjetunion und der Deutschen Demokratischen Republik. -- Rostock: [s.n.]; 1987, Call no. 3256; primary work
- 12. Kunstausstellung aus Anlaß des 40. Jahrestages der Gründung der DDR. Kunst in Cottbus. -- Cottbus: [s.n.]; 1989...1990, Call no. 3038; primary work
- 12. Kunstausstellung des Bezirkes Dresden. -- Dresden: [s.n.]; 1989, Call no. 3090; primary work
- 13. Biennale der Ostseeländer Norwegens und Islands: Kunst im Frieden für den Frieden. Internationale Kunstausstellung mit Werken der Malerei, Plastik und Grafik aus Dänemark, der Bundesrepublik Deutschland, Finnland, Island, Norwegen, der VR Polen, Schweden, der Sowjetunion und der Deutschen Demokratischen Republik. -- Rostock: [s.n.]; 1989, Call no. 3257; primary work
- 14 Meisterschüler: Graphik, Malerei, Plastik. -- Berlin: [s.n.]; 1978, Call no. 2086; primary work
- 150 Jahre Museum der bildenden Künste, Leipzig: 1837-1987. -- Leipzig: [s.n.]; 1987, Call no. 3206; primary work
- 1946-1964: Defa - Spielfilme. Filmographie. / Author: -- Berlin: Staatlicher Filmarchiv der DDR; Filmwissenschaftliche Bibliotek; 1964, Call no. 11017; reference work
  film, DEFA
  Project to celebrate the twentieth anniversary of DEFA. Index of GDR films and information.
- 1950- 1985: 35 Jahre Kunsthandwerks-Genossenschaft. -- Erfurt: Rat des Bezirkes, Abteilung Kultur; Handwerkskammer des Bezirkes Erfurt; Galerie am Fischmarkt; Kunsthandwerksgenossenschaft Erfurt; 1985, Call no. 8044; primary work
  handcraft
- 2. Ausstellung Miniatur in der bildende Kunst der DDR. -- Fürstenwalde: [s.n.]; 1986, Call no. 3126; primary work
  miniatures
- 2. Biennale der Ostseeländer: der Malerei, Plastik, Grafik. Dänemark, Deutsche Bundesrepublik, Island, Norwegen, der VR Polen, Schweden, Suomi - Finnland, Union der Sozialistischen Sowjetrepubliken, Deutsche Demokratische Republik. -- Rostock: [s.n.]; 1967, Call no. 3241; primary work
- 2. deutsche Kunstausstellung. -- Dresden: [s.n.]; 1949, Call no. 3044; primary work
  includes advertising
- 200 Jahre Malerei in Dresden. -- Dresden: Staatliche Kunstsammlungen Dresden; 1976, Call no. 3070; primary work
- 25 Jahre Graphik in der DDR: 1949-1974. -- Berlin: [s.n.]; 1974, Call no. 2072; primary work
- 25 Jahre Malerei, Grafik, Plastik im Bezirk Potsdam. -- Potsdam: VBK/DDR; Rat des Bezirkes Potsdam; FDGB; 1974, Call no. 3234; primary work
- 3. Biennale der Ostseestaaten: Malerei, Plastik, Grafik. Dänemark/Danmark, Finnland/Suomi, Island/Island, Norwegen/Norge, der VR Polen/Polska Rzeczpospolita Ludowa, Schweden/Sverige, Union der Sozialistischen Sowjetrepubliken, Bundesrepublik, Deutsche Demokratische Republik. -- Rostock: [s.n.]; 1969, Call no. 3242; primary work
- 30 DDR: Gebrauchsgrafik. Kunstausstellung des Bezirkes Erfurt anläßlich des 30. Jahrestages der DDR. -- Erfurt: [s.n.]; 1979, Call no. 3095; primary work
- 30 DDR: Malerei, Grafik, Plastik. Kunstausstellung des Bezirkes Erfurt anläßlich des 30. Jahrestages der DDR. -- Erfurt: [s.n.]; 1979, Call no. 3093; primary work
- 30 Jahre DDR und unsere Sozialistische Kultur und Kunst. -- Berlin: Ministerium für Kultur; 1979, Call no. 5042; primary work
- 30 Jahre DDR und unsere Sozialistische Kultur und Kunst: Referate der Tagung des Rates für Kultur beim Minister für Kultur vo 30 Januar 1978. -- [S.l.]: Informationszentrum beim Ministerium für Kultur; 1978, Call no. 5033; primary work
- 30 Jahre Kunst und Kunstpolitik der DDR: 1. Jahrestagung der Sektion Kunstwissenschaft des Verbandes Bildneder Künstler der DDR. -- Rostock: [s.n.]; 1976, Call no. 5029; primary work
  cultural politics
- 300 Years of Art in Berlin. -- Moscow, Moskau: [s.n.]; 1988, Call no. 3226; primary work
- 35 Jahre Bücher aus dem Eulenspiegel Verlag, Berlin: Gesamtverzeichnis 1954-1988. -- Berlin: [s.n.]; 1988, Call no. 9059; primary work
  books
- 5. Biennale der Ostseestaaten: Malerei, Plastik, Grafik. Dänemark/Danmark, Bundesrepublik Deutschland, Finnland/Suomi, Island/Island, Norwegen/Norge, der VR Polen/Polska Rzeczpospolita Ludowa, Schweden/Sverige, Union der Sozialistischen Sowjetrepubliken, Deutsche Demokratische Republik. -- Rostock: [s.n.]; 1973, Call no. 3246; primary work
- 5. Kunstausstellung: Malerei, Grafik, Plastik, Kunsthandwerk, Kunst am Bau. -- Leipzig: VBKD; 1959, Call no. 3169; primary work
- 50 Jahre Asso in Leipzig. Association Revolutionärer bildender Künstler Deutschlands. -- Leipzig: [s.n.]; 1979, Call no. 3189; primary work
  revolution and art
- 50 Jahre Internationale Buchkunst- Ausstellungen in Leipzig. -- Leipzig: Deutsche Bücherei, Leipzig; 1976, Call no. 9027; secondary work
  book-art exhibition
- 50 Zeichnungen von Künstlern der DDR. 27. -- Leipzig: [s.n.]; 1983, Call no. 3196; primary work
  drawing
- 500 Jahre Kunst in Leipzig. Ausstellung zur 800-Jahresfeier der Stadt Leipzig. -- Leipzig: [s.n.]; 1965, Call no. 3174; primary work
  art and Leipzig
- 6. Biennale der Ostseestaaten. -- Rostock: [s.n.]; 1975, Call no. 3248; primary work
- 6. Kunstausstellung 1961 des VBKD Bezirk Leipzig: Malerei, Grafik, Plastik, Handzeichnungen und Studien Buchkunst und Illustrationen, Gebrauchstgrafik, bildnerisches Volksschaffen, Werkkunst, Lehrergebnisse der Hochschule für Grafik und Buchkunst Leipzig. -- Leipzig: VBKD; 1961, Call no. 3170; primary work
- 6. Kunstausstellung des Oderbezirkes aus Anlaß des 30. Jahrestages der DDR. -- Frankfurt (Oder): [s.n.]; 1979, Call no. 3115; primary work
  includes exhibit index
- 6. Kunstausstellung des Oderbezirkes aus Anlaß des 30. Jahrestages der DDR. -- Frankfurt (Oder): [s.n.]; 1979, Call no. 3116; primary work
- 6. Kunstausstellung des VBKD: Malerei, Plastik, Grafik, Gebrauchsgrafik, Angewandte Kunst, Kunsthandwerk. -- Potsdam: VBKD; 1952...1962, Call no. 3231; primary work
- 7. Biennale der Ostseeländer. -- Rostock: [s.n.]; 1977, Call no. 3250; primary work
- 7. Kunstausstellung 1965 des VBKD Bezirk Leipzig: Malerei, Grafik, Plastik, Handzeichnungen und Studien Illustrationen und Buchkunst, Gebrauchsgrafik, Werkkunst, Formgestaltung. -- Leipzig: [s.n.]; 1965, Call no. 3172; primary work
- 7. Kunstausstellung des Bezirkes Schwerin: Malerei, Grafik, Plastik, Kunsthandwerk, Formgestaltung, Gebrauchsgrafik. -- Schwerin: Rat des Bezirkes Schwerin; VBK der DDR; 1985, Call no. 3268; primary work
- 7. Kunstausstellung des Oderbezirkes. Malerei, Grafik, Plastik, Kunsthandwerk, Formgestaltung, Gebrauchsgrafik und Architektur bezogene Kunst. -- Frankfurt (Oder): VBK der DDR; Rat des Bezirkes Frankfurt (Oder); 1985, Call no. 3119; primary work
- 8. Biennale der Ostseeländer: Malerei, Plastik, Grafik. -- Rostock: [s.n.]; 1979, Call no. 3252; primary work
- 8. internationale Triennale engagierter Grafik inder DDR. Intergrafik 87. -- Berlin: Verband Bildender Künstler der DDR; 1987, Call no. 2149; primary work
- 8. Kunstausstellung 1972: Malerei, Grafik, Plastik, Kunsthandwerk, Industrieformgestaltung, Bildnerisches Volksschaffen. -- Leipzig: Rat des Bezirkes Leipzig; VBKD; FDGB; 1972, Call no. 3180; primary work
- 8. Kunstausstellung des Bezirkes Suhl. Malerei, Grafik, Plastik, Gebrauchsgrafik, Architekturbezogene Kunst. -- Suhl: [s.n.]; 1979, Call no. 3272; primary work
- 9. Biennale der Ostseeländer: Malerei, Plastik, Grafik. -- Rostock: [s.n.]; 1981, Call no. 3253; primary work
- 9. Kunstausstellung der DDR. -- Dresden: Rat des Bezirkes Dresden; VBKD; 1974, Call no. 3067; primary work
- 9. Kunstausstellung des Bezirkes Leipzig anläßlich des 25. Jahrestages der DDR: Malerei, Grafik, Plastik. -- Leipzig: Rat des Bezirkes Leipzig; FDGB; VBK der DDR; 1974, Call no. 3181; primary work
- 9. Kunstausstellung des Bezirkes Suhl. -- Suhl: Rat des Bezirkes Suhl; VBK der DDR; 1984, Call no. 3273; primary work
- Abschlußausstellung des 2. Wettbewerbs Junger Künstler der DDR und der UdSSR. -- Berlin: [s.n.]; 1986, Call no. 2143; primary work
  young artists
- Abschnitt III: Grundfragen, Haupttendenzen und Hauptbereiche der sozialistischen Kulturentwicklung. 17. Thema: Sozialistische Kultur und Gestaltung der Umwelt. -- Berlin: Akademie für Weiterbildung beim Ministerium für Kultur; 1974?, Call no. 5001; primary work
  Marxism and cultural politics
- Abschnitt III: Grundfragen, Haupttendenzen und Hauptbereiche der sozialistischen Kulturentwicklung. 20. Thema: Arbeiterklasse und künstlerische Kultur. -- Berlin: Akademie für Weiterbildung beim Ministerium für Kultur; 1976?, Call no. 5002; primary work
  Marxism and cultural politics, working class
- Akademie-Galerie: Mitgleider stellen vor. Ausstellung anlässlich des 30. Jahrestages der Deutschen Demokratischen Republik. -- Berlin: Akademie der Künste der DDR; 1979, Call no. 2097; primary work
- Akademie-Galerie: Mitglieder stellen vor. -- Berlin: [s.n.]; 1986, Call no. 2140; primary work
- Allgemeine Deutsche Kunstausstellung Dresden 1946. -- Dresden: Landesverwaltung Sachsen; Kulturbund zur demokratischen Erneuerung Deutschland die Stadt Dresden; 1946, Call no. 3043; primary work
  fragile
- Alltag und Epoche: Werke bildender Kunst der DDR aus fünfunddreißig Jahren. -- Berlin: Ministerium für Kultur der DDR; Staatliche Museen zu Berlin; Verband Bildender Künstler der DDR; 1984, Call no. 2127; primary work
- America Latina. Lateinamerika in der bildende Kunst der DDR. -- Berlin: [s.n.]; 1988, Call no. 2153; primary work
  Latin America
- An Alle: 1917 Kunst 1957. -- Berlin: Verband Bildender Künstler Deutschlands; 1957, Call no. 2012; primary work
  revolution
- Anklage und Aufruf. Deutsche Kunst zwischen den Kriegen. Malerei, Graphik, Plastik. -- Berlin: [s.n.]; 1964, Call no. 2043; primary work
  Weimar art
- Aquarelle, Handzeichnungen, Druckgrafik. -- Magdeburg: VBK der DDR; 1975, Call no. 3212; primary work
- Aquarelle in der DDR. -- Erfurt: VBK der DDR; Museen der Stadt Erfurt; 1981, Call no. 3096; primary work
  water color
- Aquarellmalerei in der DDR. -- Berlin: Gesellschaft für Deutsch-Sowjetische Freundschaft Westberlin; 1982, Call no. 2113; primary work
- Arbeits- und Wohnumwelt. 15. Seminar der Zentralen Arbeitsgruppe "Architektur und bildende Kunst". -- Karl-Marx-Stadt: Zentrale Arbeitsgruppe "Architektur und bildende Kunst"; VBK der DDR; Bund der Architekten der DDR; 1983, Call no. 6031; primary work
  environment
- Architektur bildende Kunst. -- Berlin: [s.n.]; 1969, Call no. 2055; primary work
  art, architecture
- Architektur und bildende Kunst. Ausstellung zum 20. Jahrestag der DDR. -- Berlin: [s.n.]; 1969, Call no. 2054; primary work
  art and architecture
- Architektur und Bildende Kunst: Bezirksausstellung Frankfurt (Oder) zum 20. Jahrestag der DDR. -- Frankfurt (Oder): VBK der DDR; Rat des Bezirkes Frankfurt (Oder); Bezirksvorstand des FDGB; Bezirksgruppe Frankfurt (Oder) des Bundes Deutscher Architekten; 1969, Call no. 3106; primary work
  architecture
- Architektur und bildende Kunst. Eine Auswahl von Veröffentlichungen im Zusammenhang mit der zu Ehren des 20. Jahrestages der DDR (...) Ausstellung. -- Berlin: [s.n.]; 1969...1970, Call no. 2058; primary work
- Architektur und bildende Kunst. Eine Auswahl von Veröffentlichungen im Zusammenhang mit der zu Ehren des 20. Jahrestages der DDR (...) Ausstellung. -- Berlin: [s.n.]; 1969...1970, Call no. 2059; primary work
- Architektur und Bildende Kunst im Bezirk Halle. -- Halle: VBK Deutschlands; Rat des Bezirkes Halle; Bund der Architekten der DDR; 1969, Call no. 3149; primary work
- Architekturbezogene Kunst. 14. Seminar aus Anlaß der IX. Kunstausstellung der DDR. -- Dresden: Zentrale Arbeitsgruppe "Architektur und bildende Kunst"; VBK der DDR; Bund der Architekten der DDR; 1982, Call no. 6029; primary work
- Aspekte Cottbuser Kunst: Aquarelle, Pastelle, Gouachen. -- Cottbus: VBK; 1982, Call no. 3027; primary work
- Aspekte der Kunstentwicklung in der DDR: 4. Jahrestagung der Sektion Kunstwissenschaft des VBK der DDR. -- Binz: VBK der DDR; 1979, Call no. 5044; primary work
- Assoziation revolutionärer bildender Künstler: Gruppe Dresden. -- Greifswald: [s.n.]; 1969, Call no. 3141; primary work
- Auf gemeinsamen Wegen: 40. Malerei, Grafik, Plastik, Plakat, Illustration, Fotografie Kunstausstellung zum Jahrestag des Sieges über den Hitlerfaschismus und der Befreiung des deutschen Volkes. -- Berlin: [s.n.]; 1985, Call no. 2130; primary work
  fascism
- Aufbruch und Sieg: die deutsche Arbeiterklasse in der Darstellung der bildneden Kunst 1890/1965. Malerei, Graphik, Plastik. 8. Arbeiterfestspiele Potsdam. -- Potsdam: FDGB; 1966, Call no. 3232; primary work
  proletariat, working class
- Auferstanden aus Ruinen: Druckgraphik und Zeichnungen 1945-1970. Ausstellung zum 25. Jahrestag der Befreiung vom Faschismus. -- Berlin: Staatliche Museen zu Berlin; Kupferstichkabinett; Sammlung der Zeichnungen; 1970, Call no. 2064; primary work
  Aufbau, postwar development
- Ausgewählte Handzeichnungen von Künstlern der DDR. 2. -- Leipzig: [s.n.]; 1976, Call no. 3183; primary work
- Ausstellung Architektur und Bildende Kunst zum 20. Jahrestag der DDR im Bezirk Potsdam. -- Potsdam: [s.n.]; 1969, Call no. 3233; primary work
- Ausstellung Bildende Kunst des Verbandes Bildender Künstler Deutschlands der Bezirke Potsdam und Frankfurt (Oder). 1949-1959. -- Potsdam Frankfurt (Oder): VBKD; 1959, Call no. 3103; primary work
- Ausstellung: Bildhauer des Bezirkes Leipzig. -- Leipzig: Staatlicher Kunsthandel der DDR; 1983, Call no. 7084; primary work
  The call number is 7b-___ (a number).
- Ausstellung der Künstlervereinigung, Die Rote Nelke, Westberlin. -- Berlin: Verband bildender Künstler der DDR; 1973, Call no. 2071; primary work
  artist group "Rote Nelke"
- Ausstellung Frauenschaffen und Frauengestalten in der bildenden Kunst. 50 Jahre internationaler Frauentag. -- Berlin: Demokratischer Frauenbund Deutschlands; Verband bildender Künstler Deutschlands; 1960, Call no. 2027; primary work
  women
- Ausstellung im Jahr des Kindes 1979: Für Kinder. -- Halle: VBK-DDR; 1979, Call no. 3155; primary work
  children
- Ausstellung "Jugend und Jugendobjekte im Sozialismus": Malerei, Grafik, Plastik, Künstler der DDR. -- Chemnitz/Karl-Marx-Stadt: [s.n.]; 1976, Call no. 3019; primary work
  youth
- Ausstellung Junge Grafik. -- Berlin: Verband Bildender Künstler Deutschlands; 1953, Call no. 2004; primary work
  young artists, graphics
- Ausstellung junge Künstler. -- Dresden: [s.n.]; 1960, Call no. 3052; primary work
- Ausstellung junger Künstler. -- Berlin: Ministerium für Kultur; Zentralrat der Freien Deutschen Jungend; Verband Bildender Künstler Deutschlands; 1957, Call no. 2014; primary work
- Ausstellung junger Künstler anläßlich der VII. Weltfestspiele der Jugend und Studenten 1959 in Wien. -- Berlin: Zentralrat der Feien Deutschen Jugend; Verband Bildender Künstler Deutschlands; 1959, Call no. 2025; primary work
  young artists, youth, students
- Ausstellung "Kunst und Sport" anläßlich des VI. Turn- und Sportfestes und der VI. Kinder- und Jugendspartakiade der DDR. -- Leipzig: [s.n.]; 1977, Call no. 3185; primary work
  art and sports
- Ausstellung Mecklenburgischer Künstler. -- Rostock: [s.n.]; 1956, Call no. 3238; primary work
- Ausstellung unser Zeitgenosse in der National Galerie Berlin 1964. -- Berlin: [s.n.]; 1964, Call no. 2044; primary work
  portraits
- Ausstellung Verband Bildende Künstler der DDR zum 25. Jahrestag der DDR. -- Magdeburg: VBK der DDR; 1974, Call no. 3211; primary work
- Ausstellung zeitgenössische deutsche Grafik. -- Berlin: Verband Bildender Künstler Deutschlands; 1955, Call no. 2008; primary work
- Ausstellung zum zehnjährigen Bestehen der Deutschen Akadmie der Künste zu Berlin. -- Berlin: Deutsche Akademie der Künste zu Berlin; 1960, Call no. 2026; primary work
- Bauernmarkt: Dorfgeschichten einmal anders. -- Leipzig: [s.n.]; 1987, Call no. 4058; secondary work
  folk tales and illustrations
- Bauleute und ihre Werke: Widerspiegelungen in der bildenden Kunst der DDR. -- Berlin: Zentralvorstand der Industriegewerkschaft Bau-Holz im FDGB; 1989, Call no. 2161; primary work
  architecture, construction (buildings) and art
- Bekenntnis und Tat. -- Cottbus: [s.n.]; 1986, Call no. 3032; primary work
- Berlin Days in Moscow. -- Moscow, Moskau: [s.n.]; 1979, Call no. 3224; primary work
- Berlin - heute. 1965. -- Berlin: Verband Bildender Künstler Deutschlands; 1965, Call no. 2047; secondary work
- Berliner Atelier 1981: Formgestalter, Kunsthandwerker. -- Berlin: [s.n.]; 1981, Call no. 2109; primary work
  design, hand work
- Berliner Atelier '87: Malerei, Grafik. -- Berlin: Magistrat von Berlin; Verband Bildender Künstler der DDR, Berlin; 1987, Call no. 2148; primary work
  painting, graphics
- Berliner Kunst: Malerei, Graphik, Plastik. Installation, Performance, Performance Art. -- Berlin: Verband Bildender Künstler der DDR; Magistrat von Berlin; 1989, Call no. 2162; primary work
  Berlin art, performance art, installation, painting, graphics, sculpture
- Berliner Kunst Retrospektive: Malerei, Grafik, Plastik. -- Berlin: Verband bildender Künstler der DDR; Magistrat von Berlin; Sektion Kunstwissenschaftler im VBKD; 1980, Call no. 2104; primary work
- Berliner Künstler 1958. -- Berlin: Verband Bildender Künstler Deutschlands; 1958, Call no. 2020; primary work
- Berliner Künstler 1960. -- Berlin: [s.n.]; 1960, Call no. 2028; primary work
- Berliner Kunstschaffen. 6. Bezirksausstellung. Malerei, Grafik, Plastik, Bildnerisches Volksschaffen, Industriegestaltung, Kunsthandwerk, Kunst am Bau, Gebrauchsgrafik, Pressezeichnung und Karikatur. -- Berlin: [s.n.]; 1962, Call no. 2035; primary work
- Bezirkesausstellung Bildende Kunst und Architektur im Bezirk Rostock. -- Rostock: [s.n.]; 1972, Call no. 3245; primary work
- Bezirksausstellung "Bildnerisches Volksschaffen". -- Berlin: [s.n.]; 1974, Call no. 2073; primary work
- Bezirksausstellung Leipzig: Architektur und bildende Kunst zum 20. Jahrestag der DDR. -- Leipzig: [s.n.]; 1969, Call no. 3176; primary work
  architecture and art
- Bezirkskunstausstellung Leipzig 1954. -- Leipzig: VBKD; 1954, Call no. 3166; primary work
- Bezirkskunstausstellung Leipzig 1955. -- Leipzig: VBKD; 1955, Call no. 3167; primary work
- Bezirkskunststausstellung Erfurt 1984: 35 Jahre Deutsche Demokratische Republik. Malerei, Grafik, Plastik, Restaurierung, Kunstwissenschaft. -- Erfurt: [s.n.]; 1984, Call no. 3097; primary work
- Bezirkskunststausstellung Erfurt 1984: 35 Jahre Deutsche Demokratische Republik. Gebrauchsgrafik, Kunsthandwerk, Formgestaltung, Architekturbezogene Kunst. -- Erfurt: [s.n.]; 1984, Call no. 3098; primary work
- Bibliographie bildende Kunst. -- Dresden: [s.n.]; 1986...1987, Call no. 4057; secondary work